---
title: "P5 Anareg Praktikum_222011374_Alwan Rahmana"
author: "Alwan Rahmana"
date: "3/24/2022"
output: word_document
---


```{r}
library(haven)
library(tidyverse)
library(dplyr)
library(asbio)#perhitungan determinasi parsial
library(ppcor)#perhitungan determinasi parsial
library(rsq)#perhitungan korelasi parsial

data<-Data_Regresi01

head(data)
y<-Data_Regresi01$X12
x1<-Data_Regresi01$X9
x2<-Data_Regresi01$X10
```

```{r}
reg<-lm(y~x1+x2)
reg1<-lm(y~x1)
reg2<-lm(y~x2)
```

```{r}
summary(reg)
```
```{r}
anova(reg)
```
niai sse = 2859470923
```{r}
anova(reg1)
anova(reg2)
```
nilai sse(x1) = 3735858256
nilai sse(x2) = 4614394048

```{r}
sse<- 2859470923
sse_x1<-3735858256
sse_x2<-4614394048

# bisa jgsse_x11<-anova(reg1)$'Sum Sq'[2]
#sse_x11
```


```{r}
#menghitung nilai koefisien determinasi parsial x1
parsial1<-(sse_x1-sse)/sse_x1
parsial1

#menghitung nilai koefisien determinasi parsial x2
parsial2<-(sse_x2-sse)/sse_x2
parsial2


```
#Interpretasi

#X1
Keragaman nilai pendapatan perkapita yang mampu dijelaskan oleh variabel x1 (persentase lulusan sarjana/diplolma IV) ketika variabel x2 (persentase penduduk di bawah garis kemiskinan) sudah masuk dalam model adalah sebesar 38,0315% #ini hasil hitung parsial 2

Ketika x1 ditambahkan dalam model yang sudah memuat x2 maka SSE(X2) akan berkurang sebesar 38,0315%

proporsi keragaman pendapatan perkatpita yang dapat dijelaskan oeh x1 tetapi tidak dapat dijelaskan oleh x2 adalah sebesar 38,0315%

#X2
Keragaman nilai pendapatan perkapita yang mampu dijelaskan oleh variabel x2 (persentase penduduk di bawah garis kemiskinan) ketika variabel x1 (persentase lulusan sarjana/diplolma IV) sudah masuk dalam model adalah sebesar 23,45558% #ini hasil hitung parsial 1

Ketika x2 ditambahkan dalam model yang sudah memuat x1 maka SSE(X1) akan berkurang sebesar 23,45558%

proporsi keragaman pendapatan perkatpita yang dapat dijelaskan oeh x2 tetapi tidak dapat dijelaskan oleh x1 adalah sebesar 23,45558%
```{r}
r2_12<-partial.R2(reg2,reg)
r2_12
```

```{r}
r2_21<-partial.R2(reg1,reg)
r2_21
```
```{r}
rsq.partial(reg) #paling cepat
```
#Koefisien korelasi parsial
#cara manual

#koef parsial untuk x1
```{r}
#penghitungan koefisien korelasi parsial jika x2 sudah ada dalam model

sqrt(parsial2) #mengakarkan koefisien determinasi parsial x1|x2
```
```{r}
#penghitungan koefisien korelasi parsial jika x1 sudah ada dalam model

sqrt(parsial1) #mengakarkan koefisien determinasi parsial x2|x1
```
```{r}
# cara cepat


library(ppcor)
data_cor<-data.frame(y,x1,x2)

#penghitungan koefisiesn korelasi parsial untuk masing-masing variabel independen

cor_par<-pcor(data_cor)
cor_par$estimate

```
#interpretasi

korelasi parsial y dengan x2 adalah -0,484
korelasi parsial y dengan x1 adalah 0,6166
